---
title: "Projet_AS"
author: "kilian_ber"
date: "2023-11-16"
output: html_document
---

# Projet Apprentissage statistique

Fontaine Aymeric

Tavian Mattéo

Bertholon Kilian

## Etape 1 : Explication sur les données traitées.

Nous avons choisi de travailler sur des données de football. Ne trouvant pas de jeu de données intéresant. Nous avons donc choisi décider de web-scrapper des données issus d'un site Internet. Nous avons décidé de travailé sur le site : <https://redscores.com/fr/football-stats>.

A l'aide d'un code Javascript construit pour cela nous avons pu récupérer les données issues de 42000 joueurs sur plus de 5 saisons (sur les 10 plus grands championnats mondiaux ainsi que 5 championnat de 2ème division.

Le code Javascript est disponible dans le dossier code Javascript.

Pour chacun des joueurs on dispose d'informations sur ses performances au court de l'année :

-   Son nom

-   Son poste

-   Son club

-   Son Age

-   Le nombre de Minutes jouées dans l'années

-   Le nombre d'apparitions (en match)

-   Le nombre de but qu'il a inscrit

-   Le nombre de passe décisive qu'il a délivré

-   Sa note moyenne sur l'ensemble de l'année

-   Le nombre de tirs moyen par match

-   Le nombre de dribbles moyen par match

-   Le pourcentage de passes réussis par match

-   La moyenne de passe clé par match

-   Le pourcentage de centre réussis

-   Le nombre de dégagemetn par match

-   Le nombre d'interception moyen par match

-   Le nombre de tacle moyen par match

-   Le nombre de Tir bloqués moyen par match

-   Le nombre de dribbles subis moyen par match

-   Le nombre de fautes moyen par match

-   Le nombre de tacles moyen recu par match

-   Le nombre de Hors-jeu moyen par match

-   L'année de références des stastiques

## Etape 2 : Import des données et Pré-traitement

```{r}
#### Chargement des packages ####

library(jsonlite)
library(tidyr)
library(ggplot2)
library(dplyr)
library(corrplot)
library(ggraph)
library(tidymodels)

```

```{r}

year_available <- 2019:2023

for (annee in year_available) {
  fichier_data <- paste0("resultat_football_", annee, ".json")
  data <- fromJSON(fichier_data)
  
  top10 <- data$Top10_championnat
  hors_top10 <- data$Autres
  
  data <- rbind(top10, hors_top10)
  data = data[-1]
  
  data <- separate(data, info, into = c("Poste", "Club", "Age"), sep = ",\\s*")
  
  data$Age <- sub("yrs", "", data$Age)
  data$Passes_perc <- (as.numeric(sub("%", "", data$Passes_perc)))
  
  data <- data %>% rename(Apparences = CartonJaune)
  
  cols_to_convert <- c("Age", "minJ", "Apparences", "But", "PasseDecisive", "Note", "Tirs",
                       "Dribbles", "moy_passes", "centre_perc", "degagement", "interception",
                       "tacle", "tirsBloques", "driblesSubis", "fautes", "TaclesRecu", "HorsJeu")
  
  data[, cols_to_convert] <- lapply(data[, cols_to_convert], function(x) as.numeric(gsub("'", "", x)))
  
  data$Annee <- as.character(annee)
  
  assign(paste0("data_", annee), data)
}


all_data <- rbind(data_2023, data_2022, data_2021, data_2020, data_2019)

summary(all_data)

```

## Etape 3 : Première analyses visuelles sur les données

### Analyse des distributions variables apr variables

#### a) Répartition par postes

```{r}

all_data <- all_data %>%
  mutate(Poste_globale = case_when(
    Poste %in% c("AM", "CF", "LW", "RW") ~ "Attaquant",
    Poste %in% c("CB", "DF", "LB", "RB") ~ "Défenseur",
    Poste %in% c("CM", "DM", "LM", "MF", "RM") ~ "Milieu",
    Poste == "GK" ~ "Gardien",
    Poste == '' ~ NA,
    TRUE ~ "Autre"
  ))
Distri_postes <- ggplot(all_data, aes(x = Poste_globale)) +
  geom_bar(fill = "skyblue", color = "black") +
  labs(title = "Distribution des postes des joueurs de foot",
       x = "Poste",
       y = "Nombre de joueurs")
Distri_postes


```

#### b) Age

```{r}
# Créez un histogramme de l'âge
ggplot(all_data, aes(x = Age)) +
  geom_histogram(binwidth = 1, fill = "cyan", color = "black", alpha = 0.7) +
  labs(title = "Distribution de l'âge des joueurs", x = "Âge", y = "Fréquence")
```

#### c) But

```{r}

all_data$Poste_globale <- factor(all_data$Poste_globale, levels = c("Gardien", "Défenseur", "Milieu", "Attaquant", "NA"))
Distri_but_Poste<- ggplot(all_data, aes(x = Poste_globale, y = But)) +
  geom_boxplot(fill = "skyblue", color = "black") +  # Utiliser un boxplot pour la distribution
  labs(title = "Distribution des buts par poste global",
       x = "Poste Global",
       y = "Buts")

# Afficher le graphique
print(Distri_but_Poste)


```

#### d) Passes décisives

```{r}
# Créez un boxplot pour la distribution des passes décisives en fonction du poste global
ggplot(all_data, aes(x = Poste_globale, y = PasseDecisive, fill = Poste_globale)) +
  geom_boxplot() +
  labs(title = "Distribution des passes décisives en fonction du poste global", x = "Poste global", y = "Passe décisives") +
  scale_fill_brewer(palette = "Set3")  # Vous pouvez changer la palette de couleurs selon vos préférences
```

#### e) Minutes jouées

```{r}
Min_joue_poste<- ggplot(all_data, aes(x = Poste_globale, y = minJ, fill = Poste_globale)) +
  geom_boxplot() +  # Utiliser un boxplot pour la distribution
  labs(title = "Distribution des Minutes jouées par poste ",
       x = "Poste ",
       y = "Minutes jouées")

# Afficher le graphique
print(Min_joue_poste)
```

#### f) Apparitions

```{r}
# Créez un boxplot pour la distribution des passes décisives en fonction du poste global
ggplot(all_data, aes(x = Poste_globale, y = Apparences, fill = Poste_globale)) +
  geom_boxplot() +
  labs(title = "Distribution des apparitions des joueurs en fonction du poste global", x = "Poste global", y = "Apparitions") +
  scale_fill_brewer(palette = "Set3")  # Vous pouvez changer la palette de couleurs selon vos préférences
```

#### g) Note

```{r}


# Créez un boxplot pour la distribution des passes décisives en fonction du poste global
ggplot(all_data, aes(x = Poste_globale, y = Note, fill = Poste_globale)) +
  geom_boxplot() +
  labs(title = "Distribution des notes des joueurs en fonction du poste global", x = "Poste global", y = "Note") +
  scale_fill_brewer(palette = "Set3")  # Vous pouvez changer la palette de couleurs selon vos préférences
```

#### h) Tirs

```{r}
ggplot(all_data, aes(x = Poste_globale, y = Tirs, fill = Poste_globale)) +
  geom_boxplot() +
  labs(title = "Distribution des tirs des joueurs en fonction du poste global", x = "Poste global", y = "Tirs") +
  scale_fill_brewer(palette = "Set3")  # Vous pouvez changer la palette de couleurs selon vos préférences
```

#### i) Dribbles

```{r}
ggplot(all_data, aes(x = Poste_globale, y = Dribbles , fill = Poste_globale)) +
  geom_boxplot() +
  labs(title = "Distribution des dribbles des joueurs en fonction du poste global", x = "Poste global", y = "Dribbles") +
  scale_fill_brewer(palette = "Set3")  # Vous pouvez changer la palette de couleurs selon vos préférences
```

#### j) Passes Pourcentages

```{r}
ggplot(all_data, aes(x = Poste_globale, y = Passes_perc , fill = Poste_globale)) +
  geom_boxplot() +
  labs(title = "Distribution des pourcentages de passes réussies des joueurs en fonction du poste global", x = "Poste global", y = "Pourcentage de passes réussies") +
  scale_fill_brewer(palette = "Set3")  # Vous pouvez changer la palette de couleurs selon vos préférences
```

#### k) Moyenne passe clé

```{r}
ggplot(all_data, aes(x = Poste_globale, y = moy_passes , fill = Poste_globale)) +
  geom_boxplot() +
  labs(title = "Distribution des moyennes des passes clées des joueurs en fonction du poste global", x = "Poste global", y = "Moyenne de passes clées par match") +
  scale_fill_brewer(palette = "Set3")  # Vous pouvez changer la palette de couleurs selon vos préférences
```

#### l) Centre pourcentage

```{r}
ggplot(all_data, aes(x = Poste_globale, y = centre_perc , fill = Poste_globale)) +
  geom_boxplot() +
  labs(title = "Distribution des pourcentages de centres réussies des joueurs en fonction du poste global", x = "Poste global", y = "Pourcentage de centres réussis") +
  scale_fill_brewer(palette = "Set3")  # Vous pouvez changer la palette de couleurs selon vos préférences
```

#### m) Dégagement

```{r}
ggplot(all_data, aes(x = Poste_globale, y = degagement , fill = Poste_globale)) +
  geom_boxplot() +
  labs(title = "Distribution des dégagements des joueurs en fonction du poste global", x = "Poste global", y = "Dégagements") +
  scale_fill_brewer(palette = "Set3")  # Vous pouvez changer la palette de couleurs selon vos préférences
```

On voit que tout les boxplots quelque soit le poste sont situées à 0. Cela signifie que toute la colonne "degagement" du jeu de données est constituée de 0. Cette variable n'est donc pas nécessaire, on peut la supprimer.

```{r}
all_data <- subset(all_data, select = -degagement)
```

#### n) Interception

```{r}
ggplot(all_data, aes(x = Poste_globale, y = interception , fill = Poste_globale)) +
  geom_boxplot() +
  labs(title = "Distribution des interceptions des joueurs en fonction du poste global", x = "Poste global", y = "interception") +
  scale_fill_brewer(palette = "Set3")  # Vous pouvez changer la palette de couleurs selon vos préférences
```

#### o) Tacles recus

```{r}
Tacles<- ggplot(all_data, aes(x = Poste_globale, y = TaclesRecu, fill = Poste_globale)) +
  geom_boxplot() +  # Utiliser un boxplot pour la distribution
  labs(title = "Tacles recus par postes",
       x = "Postes ",
       y = "Tacles recus")

# Afficher le graphique
print(Tacles)
```

#### p) Tirs bloques

```{r}
Tir_bloques<- ggplot(all_data, aes(x = Poste_globale, y = tirsBloques, fill = Poste_globale)) +
  geom_boxplot() +  # Utiliser un boxplot pour la distribution
  labs(title = "Tirs bloqués par par postes",
       x = "Postes ",
       y = "Tirs bloqués")

# Afficher le graphique
print(Tir_bloques)
```

#### q) Dribles subis

```{r}
Dribles_subis<- ggplot(all_data, aes(x = Poste_globale, y = driblesSubis, fill = Poste_globale)) +
  geom_boxplot() +  # Utiliser un boxplot pour la distribution
  labs(title = "Dribles subis par par postes",
       x = "Postes ",
       y = "Dribles Subis")

# Afficher le graphique
print(Dribles_subis)
```

#### r) Fautes commises moyennes par match

```{r}
Fautes_postes<- ggplot(all_data, aes(x = Poste_globale, y = fautes, fill = Poste_globale)) +
  geom_boxplot() +  # Utiliser un boxplot pour la distribution
  labs(title = "Fautes par postes",
       x = "Postes",
       y = "Fautes moyenne par match")

# Afficher le graphique
print(Fautes_postes)
```

#### s) Tacles recu

```{r}
Tacles_postes<- ggplot(all_data, aes(x = Poste_globale, y = TaclesRecu, fill = Poste_globale)) +
  geom_boxplot() +  # Utiliser un boxplot pour la distribution
  labs(title = "Tacles recu par postes",
       x = "Poste ",
       y = "Tacles recu")

# Afficher le graphique
print(Tacles_postes)
```

#### t) Hors jeu

```{r}
Hors_jeu_poste<- ggplot(all_data, aes(x = Poste_globale, y = HorsJeu, fill = Poste_globale)) +
  geom_boxplot() +  # Utiliser un boxplot pour la distribution
  labs(title = "Hors jeu par postes",
       x = "Poste ",
       y = "Hors jeu")

# Afficher le graphique
print(Hors_jeu_poste)
```

On voit ici que les Hors jeu sont nul pour chacunes des modalités. On peut donc substituer cette colonne dans le cas ou nos données ne seront pas completées par de nouvelles données comportant des hors-jeu

```{r}
all_data <- subset(all_data, select = -HorsJeu)
```

#### u) Annee

```{r}
table_annee <- data.frame(table(all_data$Annee))

obs_annee <- ggplot(table_annee, aes(x = Var1, y = Freq)) +
  geom_bar(stat = "identity", fill = "skyblue", color = "black") +
  labs(title = "Observation par années",
       x = "Année",
       y = "Observations")

# Afficher le graphique
print(obs_annee)
```

### 

### Analyse des corrélations globales

```{r}

# Supposons que votre dataframe s'appelle "votre_dataframe"
# Sélectionner seulement les colonnes avec des variables quantitatives
variables_quantitatives <- all_data %>%
  select_if(is.numeric)

variables_quantitatives <- na.omit(variables_quantitatives)

# Calculer la matrice de corrélation
matrice_correlation <- cor(variables_quantitatives, use = "complete.obs")

# Afficher une heatmap avec corrplot
corrplot(matrice_correlation, method = "color", type = "lower", diag = FALSE, col = COL2('RdYlBu', 10))

```

## Etape 4 : Identification des probématiques potentielles :

Dans le cadre du footbal, plusieurs problématiques peuvent se poser devant nous avec les données dont nous disposons :

1)  Essayer de calculer la note des joueurs à partir de leurs statistiques

2)  Essayer d'identifier des performances futures à partir des performances passées

3)  Essayer de confirmer des choix de l'entraineurs (visualisables à partir de apparitions et des minutes jouées)

4)  Essayer d'identifier des critères de performances pour chacuns des postes

# 1) Note des joueurs

Le site sur lesquel nous avons recolté nos données permet d'obtenir les notes de chaque joueurs. Nous aimerions pouvoir recalculer les notes de chacun des joueurs à partir de leurs statistiques.

Cependant, nos connaissances de la disciplines nous indiquent que les notes des joueurs à partir des statistiques seront dépendantes du postes (un attaquant qui effectue plus de tirs sera avantagé car c'est ce qu'on lui demande)

L'ensemble de nos variables sont quantitatives : Nous allons donc pouvoir essayer plusieurs modèles différents afin d'estimer aux plus justes les notes des joueurs.

Dans un premier temps, il va donc falloir préparer nos données pour rassembler les joueurs par postes

## Pré-traitement des données

### Rassembler les joueurs par postes

```{r}

Gardien <- all_data |> filter(Poste_globale == "Gardien")
Defenseur <- all_data |> filter(Poste_globale == "Défenseur")
Milieu <- all_data |> filter(Poste_globale == "Milieu")
Attaquant <- all_data |> filter(Poste_globale == "Attaquant")

```

### Etudier la distribution des notes par postes

```{r}
density <- ggplot(all_data, aes(Note, color = Poste_globale)) + geom_density()
density
```

On semble plutot suivre une loin normale sur chacun des notes des différents postes

## Regression linéaires multiples

```{r}

#Création du modèle
lm_model <- linear_reg() |>
  set_engine("lm") |>
  set_mode("regression")


####Gardien ######
data_gardien <-Gardien |> select(c("Note","Age", "minJ", "Apparences", "But", "PasseDecisive", "Dribbles", "Passes_perc", "moy_passes", "centre_perc", "interception", "tacle", "tirsBloques", "driblesSubis", "fautes", "TaclesRecu"))

# Création du jeu 
lm_gardien_rec <- recipe(Note ~ ., data = data_gardien)
#Zone de workflow
lm_gardien_wf <- workflow() |> 
  add_model(lm_model) |>
  add_recipe(lm_gardien_rec)

lm_gardien_fit <- lm_gardien_wf |>
  fit(data = data_gardien)

resultat_gard <- lm_gardien_fit |> tidy()
resultat_model_gard <- lm_gardien_fit |> glance()



#####Defenseur
data_def <-Defenseur |> select(c("Note","Age", "minJ", "Apparences", "But", "PasseDecisive", "Dribbles", "Passes_perc", "moy_passes", "centre_perc", "interception", "tacle", "tirsBloques", "driblesSubis", "fautes", "TaclesRecu"))

# Création du jeu 
lm_def_rec <- recipe(Note ~ ., data = data_def)
#Zone de workflow
lm_def_wf <- workflow() |> 
  add_model(lm_model) |>
  add_recipe(lm_def_rec)

lm_def_fit <- lm_def_wf |>
  fit(data = data_def)

resultat_def <- lm_def_fit |> tidy()
resultat_model_def <- lm_def_fit |> glance()


#####Milieu
data_mil <-Milieu |> select(c("Note","Age", "minJ", "Apparences", "But", "PasseDecisive", "Dribbles", "Passes_perc", "moy_passes", "centre_perc", "interception", "tacle", "tirsBloques", "driblesSubis", "fautes", "TaclesRecu"))

# Création du jeu 
lm_mil_rec <- recipe(Note ~ ., data = data_mil)
#Zone de workflow
lm_mil_wf <- workflow() |> 
  add_model(lm_model) |>
  add_recipe(lm_mil_rec)

lm_mil_fit <- lm_mil_wf |>
  fit(data = data_mil)

resultat_mil <- lm_mil_fit |> tidy()
resultat_model_mil <- lm_mil_fit |> glance()



#####Attaquant
data_att <-Attaquant |> select(c("Note","Age", "minJ", "Apparences", "But", "PasseDecisive", "Dribbles", "Passes_perc", "moy_passes", "centre_perc", "interception", "tacle", "tirsBloques", "driblesSubis", "fautes", "TaclesRecu"))

# Création du jeu 
lm_att_rec <- recipe(Note ~ ., data = data_att)
#Zone de workflow
lm_att_wf <- workflow() |> 
  add_model(lm_model) |>
  add_recipe(lm_att_rec)

lm_att_fit <- lm_att_wf |>
  fit(data = data_att)

resultat_att <- lm_att_fit |> tidy()
resultat_model_att <- lm_att_fit |> glance()
```
